臺灣嘉義地方法院民事裁定　96年度家抗字第38號
抗　告　人　乙○○
　　　　　　　　　　　　6號
抗　告　人　甲○○
　　　　　　　　　　　　6號
上開　二人
法定代理人　丙○○
上列當事人間聲請拋棄繼承事件，抗告人對於民國九十六年五月
三十一日本院九十五年度繼字第一一八六號第一審裁定提起抗告
，本院裁定如下：
    主    文
原裁定廢棄。
抗告人拋棄繼承之聲明准予備查。
聲明及抗告程序費用新台幣貳仟元由抗告人負擔。
    理    由
一、抗告意旨略以：抗告人聲請拋棄繼承時，已得其法定代理人
    之允許，且已補正法院來函所要求的文件和資料，所以並非
    限制行為能力人未得法定代理人之允許而為之，依法應無不
    合，又被繼承人所留下的債務為抗告人所不足負擔，抗告人
    一家為低收入戶，家中經濟僅由母親一人負擔，並無多餘能
    力負擔債務，爰依法提出抗告，請求廢棄原裁定等語。
二、按抗告法院認抗告為有理由者，應廢棄原裁定，自為裁定，
    非有必要，不得命原法院或審判長更為裁定（非訟事件法第
    四十六條準用第四百九十二條規定參照）。按繼承人拋棄其
    繼承權，應於知悉其得繼承之時起二個月內以書面向法院為
    之；因他人拋棄繼承而應為繼承之人，為限定繼承或拋棄繼
    承時，應於知悉其得繼承之日起二個月內為之，民法第一千
    一百七十四條第一項、第二項前段及第一千一百七十六條第
    七項分別定有明文。按限制行為能力人為得法定法定代理人
    之允許，所為之單獨行為，無效，民法第七十八條定有明文
    。拋棄繼承，為單獨行為，限制行為能力人為拋棄繼承時，
    倘未得其法定代理人之允許，依民法第七十八條規定，應屬
    無效，此最高法院六十九年台上字第二零四一號判例意旨可
    供參考。
三、本院經查：抗告人主張本件為其法定代理人代為聲請拋棄繼
    承，且拋棄繼承時已得其法定代理人之允許等情經證人即抗
    告人之母丙○○到庭證述：「（問：之前抗告人乙○○、甲
    ○○有拋棄繼承是你幫他們聲請的嗎？）是我要幫他們聲請
    拋棄繼承，我就來幫他們要資料，叫他們自己寫；（問：所
    以你也同意他們拋棄繼承？）對..。」等語，可資參核。足
    證，抗告人於聲請拋棄繼承時已得其法定代理人之同意，抗
    告人合法提出拋棄繼承之聲請，於法無不合。綜上所述，抗
    告人拋棄繼承之聲請於法有據，原審裁定駁回抗告人之聲請
    ，於法不合。從而，抗告意旨指摘原裁定不當，求予廢棄改
    判，為有理由，應予准許。爰予以廢棄原裁定，並改判如主
    文第二項所示。
四、據上論結，本件抗告為有理由，依非訟事件法第二十一條第
    一項、第四十六條、民事訴訟法第四百九十二條、第九十五
    條、第七十八條，爰裁定如主文。
中　　華　　民　　國　　96　　年　　8 　　月　　24　　日
                  家事法庭審判長法  官  林世芬
                                法  官  柯月美
                                法  官  康存真
以上正本係照原本作成
如對本裁定抗告應於送達後10日內向本院提出抗告狀
中　　華　　民　　國　　96　　年　　8　 　月　　24　　日
                                書記官　李靜華
